臺灣高雄地方法院刑事判決　　　　　　　　　　　　九十三年度訴字第一四八二號
　　公　訴　人　臺灣高雄地方法院檢察署檢察官
　　被　　　告　甲○○
右列被告因違反毒品危害防制條例案件，經檢察官提起公訴（九十三年度毒偵字第二
二二四號），因被告就被訴事實為有罪之陳述，本院聽取當事人之意見後，改依簡式
審判程序進行，判決如左：
    主  文
甲○○連續施用第一級毒品，累犯，處有期徒刑壹年。扣案之海洛因壹包（驗後淨重
零點壹零公克），沒收銷燬之。
    事  實
一、甲○○曾於民國八十六年間因違反肅清煙毒條例及麻醉藥品管理條例案件，經本
    院分別判處有期徒刑三年六月、六月確定在案，並定應執行刑三年十月，嗣入監
    執行，於八十八年五月一日假釋出獄，於假釋期間復於八十八年間因施用毒品案
    件，經本院以八十八年度毒聲字第七七一九號裁定送觀察勒戒，認有繼續施用毒
    品之傾向，再以八十八年度毒聲字第九五四八號裁定令入戒治處所施以強制戒治
    ，其後又以八十九年度毒聲字第三五０一號裁定停止戒治付保護管束，嗣於八十
    九年十二月二十二日交付保護管束期滿，經臺灣高雄地方法院檢察署檢察官於九
    十年一月九日以九十年度戒毒偵字第二四號不起訴處分確定在案。嗣前開假釋經
    撤銷，甲○○於八十九年五月十九日入監執行殘刑，嗣於九十一年四月二十八日
    縮刑期滿執行完畢出監。其又於九十二年間因違反毒品危害防制條例案件，經本
    院分別判處有期徒刑六月、十月，並定應執行刑為有期徒刑一年二月確定在案，
    現仍在監執行。詎甲○○猶不知悔改，明知海洛因業經公告列為毒品危害防制條
    例第二條第二項之第一級毒品，不得非法持有、施用，竟仍基於施用第一級毒品
    海洛因之概括犯意，自九十三年四月二十四日起，至同年月二十八日晚上九時許
    止，連續在其位於高雄市○○區○○街一號住處，以針筒注射血管，平均每十幾
    個小時即施用一次之方式，施用第一級毒品海洛因多次。嗣於九十三年四月二十
    九日下午四時許，在高雄縣大寮鄉○○村○○路與開封路口，因警方見其行跡可
    疑，欲上前盤查時，甲○○旋將手上持有之第一級毒品海洛因一包丟棄路邊而查
    獲，並扣得上開毒品一包（驗後淨重０．一０公克）。
二、案經高雄市政府警察局苓雅分局移送臺灣高雄地方法院檢察署檢察官偵查起訴。
    理  由
甲、程序方面：
一、按除被告所犯為死刑、無期徒刑、最輕本刑為三年以上有期徒刑之罪或高等法院
    管轄第一審案件者外，於第一次審判期日前之準備程序進行中，被告先就被訴事
    實為有罪之陳述時，審判長得告知被告簡式審判程序之旨，並聽取當事人、代理
    人、辯護人及輔佐人之意見後，裁定進行簡式審判程序，刑事訴訟法第二百七十
    三條之一第一項定有明文。經核本件被告甲○○所犯係死刑、無期徒刑、最輕本
    刑為三年以上有期徒刑以外之罪，其於準備程序中就被訴事實為有罪之陳述，經
    法官告知簡式審判程序之旨，並聽取公訴人及被告之意見後，本院合議庭認宜進
    行簡式審判程序，爰依首揭規定合議裁定由受命法官獨任進行簡式審判程序，合
    先敘明。
乙、實體方面：
一、右揭犯罪事實，業據被告甲○○於本院審理時供承不諱，復有扣案疑似海洛因之
    白色粉末一包（驗後淨重０．一０公克）扣案可資佐證，且上開扣押之白色粉末
    經送請法務部調查局檢驗結果，驗出含有海洛因成份，有該局調科字第二二００
    一七七八四鑑定通知書一份附卷可稽，被告於警詢時為警採取之尿液，亦經高雄
    市立凱旋醫院檢出嗎啡陽性反應，此有該院九十三年五月十四日高市凱醫檢字第
    ０一八四六號煙毒尿液檢驗成績書一份在卷可憑。而海洛因施用入人體後，水解
    還原成嗎啡，再循嗎啡之代謝方式排出體外，已據行政院衛生署藥物食品檢驗局
    (73)藥檢壹字第三Ｏ二二一號函說明綦詳，是以其所施用之毒品應屬海洛因無訛
    。本件被告之自白核與事實相符，罪證明確，其犯行堪以認定。
二、被告前於八十八年間因施用毒品案件，經本院以八十八年度毒聲字第七七一九號
    裁定送觀察勒戒，認有繼續施用毒品之傾向，再以八十八年度毒聲字第九五四八
    號裁定令入戒治處所施以強制戒治，其後又以八十九年度毒聲字第三五０一號裁
    定停止戒治付保護管束，嗣於八十九年十二月二十二日交付保護管束期滿，經臺
    灣高雄地方法院檢察署檢察官於九十年一月九日以九十年度戒毒偵字第二四號不
    起訴處分確定，此有臺灣高等法院被告全國前案紀錄表各一份在卷可稽，其於強
    制戒治執行完畢後五年內，再犯毒品危害防制條例第十條之罪，依毒品危害防制
    條例第二十三條第二項規定，依法應予論科。
三、核被告所為，係犯毒品危害防制條例第十條第一項之施用第一級毒品罪。被告施
    用第一級毒品前持有毒品之行為，本應論以持有之罪，惟持有毒品之行為為施用
    毒品之行為所吸收，不另論罪。被告先後施用第一級毒品之行為，時間緊接，所
    犯罪名相同，顯係出於概括犯意反覆為之，為連續犯，應依刑法第五十六條之規
    定，以一罪論，並加重其刑。又被告曾於八十六年間因違反肅清煙毒條例及麻醉
    藥品管理條例案件，經本院分別判處有期徒刑三年六月、六月確定在案，並定應
    執行刑為三年十月，於八十八年五月一日假釋出獄，嗣該假釋經撤銷，於八十九
    年五月十九日入監執行殘刑，並於九十一年四月二十八日縮刑期滿執行完畢出監
    ，此有臺灣高等法院被告全國前案紀錄表及台灣高雄地方法檢察署刑案資料查註
    紀錄表各一紙在卷可考，其於五年內再犯本件有期徒刑以上之罪，為累犯，應依
    刑法第四十七條規定，加重其刑，並依刑法第七十條規定，遞加重之。爰審酌被
    告有多次施用毒品前科紀錄，仍未能徹底戒絕毒品，復再犯本件施用毒品罪，顯
    見戒毒意志不堅，毒癮甚深，惟念其犯後承犯行，及其施用毒品之次數、時間久
    暫，暨施用毒品乃自戕行為，未對他人造成危害等一切情狀，量處如主文所示之
    刑。
四、扣案之白色粉末一包，經送驗後確為第一級毒品海洛因（驗後淨重○．一０公克
    ），業如前述，係屬違禁物，爰依毒品危害防制條例第十八條第一項前段之規定
    ，不問屬於犯人與否，均沒收銷燬之。至鑑驗耗用之海洛因既已滅失，自無庸宣
    告沒收銷燬，併此敘明。
五、本件起訴書於犯罪事實欄中，雖僅就被告施用第一級毒品之時間記載為：「九十
    三年四月二十四日」，然公訴檢察官於準備程序中已擴張起訴範圍如事實欄所載
    ，因該擴張之分部與業經起訴之部分具有連續犯之裁判上一罪關係，本院自得併
    予審理，附此敘明。
據上論斷，應依刑事訴訟法第二百七十三條之一第一項、第二百八十四條之一、第二
百九十九條第一項前段，毒品危害防制條例第十條第一項、第十八條第一項前段，刑
法第十一條、第五十六條、第四十七條，判決如主文。
本案經檢察官乙○○到庭執行職務。
中      華      民      國    九十三    年      八      月    二十七    日
                                  臺灣高雄地方法院刑事第十庭
                                      法  官  李  璧  君
右為正本，係照原本作成，證明與原本無異。
如不服本判決，應於送達後十日內，向本院提出上訴狀。
                                      書記官  盧  雅  婷
中      華      民      國    九十三    年      八      月    二十七    日
附錄本案判決論罪科刑法條全文
毒品危害防制條例第十條第一項：
施用第一級毒品者，處六月以上五年以下有期徒刑。
